【裁判字號】    99,重訴,323
【裁判日期】    991111
【裁判案由】    給付貨款
【裁判全文】
臺灣桃園地方法院民事裁定             99年度重訴字第323號
聲  請  人
即  被  告  高城貿易股份有限公司
兼上 1  人
法定代理人  丙○○○
聲  請  人
即  被  告  己○○
            丁○○
            戊○○
上 5人共同
訴訟代理人  許玉娟律師
            劉懷君律師
相  對  人
即  原  告  乙○○○○ ○○○○○（塞米亞公司）
                        nano(VI) Italy
法定代理人  甲○○○○ ○○○○○○（盧吉‧西爾洛）
訴訟代理人  董浩雲律師
            莊植寧律師
上列當事人間因本院99年度重訴字第323 號給付貨款事件，聲請
人即被告聲請命相對人即原告供訴訟費用之擔保，本院裁定如下
：
    主      文
相對人應於本裁定送達後貳拾日內，為聲請人供訴訟費用擔保金
新臺幣壹佰陸拾壹萬玖仟伍佰陸拾捌元。其擔保期間為臺灣桃園
地方法院九十九年度重訴字第三二三號給付貨款事件之訴訟終結
日止。
    理  由
一、按原告於中華民國無住所、事務所及營業所者，法院應依被
    告聲請，以裁定命原告供訴訟費用之擔保，且按法院命原告
    供擔保者，應於裁定中定擔保額及供擔保之期間，又定擔保
    額，以被告於各審應支出之費用總額為準。民事訴訟法第96
    條第1 項、第99條第1 項、第2 項分別定有明文。而被告於
    各審應支出之費用總額，係指法院預計被告於本案第一審至
    第三審訴訟程序中，可能支出各項訴訟費用之總額，並應以
    法定之訴訟費用為限。此項費用，不包括原告起訴或其提起
    上訴應預納之裁判費在內。次按民事訴訟法第466 條之1 、
    第466 之3 規定，對於第二審判決上訴，上訴人應委任律師
    為訴訟代理人，第三審律師之酬金，為訴訟費用之一部，並
    應限定其最高額，其酬金支給標準，由最高法院擬訂報司法
    院核定之。而按法院選任律師及第三審律師酬金核定支給標
    準第4 條規定，法院裁定律師酬金時，應斟酌案情之繁簡、
    訴訟之結果及律師之勤惰，於民事非財產權之訴訟，不得逾
    新臺幣150,000 元；數訴合併提起者，不得逾新臺幣300,00
    0 元；非財產權與財產權之訴訟合併提起者，不得逾新臺幣
    500,000 元。且當事人約定之酬金較低者，不得超過其約定
    。是第二審、第三審之裁判費及第三審律師之酬金，均應屬
    上開定擔保額之範疇，殆無疑義。
二、本件被告聲請意旨略以：原告為外國法人，於中華民國無住
    所、事務所及營業所，估計亦無資產於國內，是伊所支出之
    訴訟費用屆時應如何執行，殊屬堪慮，爰依民事訴訟法第96
    條規定，求為命原告提供訴訟費用擔保等語。
三、經查：被告主張原告在中華民國境內無住所、事務所及營業
    所，復無一定資產等情，業為原告代理人於本院民國99年11
    月10日行言詞辯論程序時所不爭執，自堪信為真實。又兩造
    間前開請求給付貨款事件之訴訟標的金額為美金1,519,614.
    08元，折合新臺幣為48,612,454元，而聲請人因該給付貨款
    事件所可能支出之第二、三審裁判費用分別均為新臺幣659,
    784 元。另關於第三審律師費用之支出，本院審酌首揭第三
    審律師酬金支給標準及本案案情繁簡等因素，認第三審律師
    費用以新臺幣300,000 元為適當。綜上，相對人應為聲請人
    供訴訟費用之擔保，計新臺幣1,619,568 元（計算式：659,
    7 84元＋659,784 元＋300,000 元＝1,619,568 元）。故聲
    請人即被告於就本案言詞辯論前聲請命相對人供訴訟費用之
    擔保，於法並無不合，應予准許，爰酌定如主文所示之擔保
    金額。
四、依民事訴訟法第99條第1 項，裁定如主文。
中    華    民    國    99    年    11    月    11    日
                  民事第一庭    法  官  林哲賢
以上正本證明與原本無異
如對本裁定抗告須於裁定送達後10日內向本院提出抗告狀，並應
繳納抗告裁判費新臺幣1,000元。
中    華    民    國    99    年    11    月    11    日
                                書記官  陳佳彬

司法院資訊處製作；財團法人民間司法改革基金會備份。
